臺灣高雄地方法院刑事判決　　　　　　 94年度重訴緝字第3號
公　訴　人　臺灣高雄地方法院檢察署檢察官
被　　　告　甲○○
　　　　　　　　　　(現於臺灣屏東戒治所)
選任辯護人　乙○○律師
選任辯護人　丁○○律師
上列被告因違反毒品危害防制條例案件，經檢察官提起公訴（92
年度偵字第6655、7107號），本院判決如下：
    主  文
甲○○共同運輸第一級毒品，處有期徒刑拾伍年，褫奪公權捌年
。扣案第一級毒品海洛因拾包（合計淨重陸佰柒拾貳點壹零公克
），均沒收銷燬；扣案門號0000000000、0000000000、00000000
00號之行動電話支，未扣案之運輸交通工具車牌號碼7132-FB
號自用小客車壹部，均沒收。
    事  實
一、甲○○ (綽號樹仔)前 於民國 (下同)82 年間，因違反肅清
    煙毒條例案件，經本院82年度訴字第962 號判決判處有期徒
    刑3 年2 月確定，復於85年間，分別因違反槍砲彈藥刀械管
    制條例、偽造文書案件，經本院85年訴字第1581號、85年易
    字第4260號判決判處有期徒刑1 年2 月、4 月，再於86年間
    ，因違反肅清煙毒條例、麻醉藥品管理條例案件，經澎湖地
    方法院86年重訴字第1 號判決分別判處有期徒刑3 年6 月、
    6 月確定，上開本院85年訴字第1581號、85年易字第4260號
    判決、澎湖地方法院86年重訴字第1 號判決所示之刑，經澎
    湖地方法院87年度聲字第2 號定應執行刑有期徒刑5 年4 月
    ，並接續本院82年度訴字第962 號判決之有期徒刑3 年2 月
    之後執行，於89年4 月18日假釋出監，惟假釋期間再犯毒品
    危害防制條例案件，經撤銷假釋於94年3 月30日再度入監執
    行迄今 (本案不構成累犯)。
二、甲○○有多次施用毒品前科，猶不知悔改，因沾染施用第一
    級毒品海洛因之惡習，於92年3 月22日之前某日，與己○○
    (綽 號赤猴，業經臺灣高等法院高雄分院93年度上訴字第35
    6 號判決判處有期徒刑15年確定)及 姓名年籍不詳之綽號「
    明仔」、「肉圓」等友人數人合資欲購買毒品海洛因供己施
    用，己○○以其所有之0000000000號行動電話，撥打甲○○
    所有之0000000000或0000000000號行動電話，委託甲○○代
    為尋覓貨源，甲○○旋聯絡而得知姓名年籍不詳之綽號「阿
    跛」之成年男子有第一級毒品海洛因待售，並洽妥以新台幣
    （下同）188 萬元之價格購買後，甲○○遂於92年3 月24
    日19時14分許，以上開0000000000號行動電話撥打己○○使
    用之0000000000號行動電話，通知接運所洽購毒品之時間後
    ，於92年3 月25日中午12時許，由甲○○駕駛其所有車牌號
    碼7132-FB 號自用小客車 (未扣案)， 先至己○○位於高雄
    市旗津區慈愛里安住巷51號之住處，搭載攜帶188 萬元現金
    之己○○，共同前往高雄縣鳥松鄉澄清湖後門售票亭，由己○○下車向該綽號「阿跛」者購得第一級毒品海洛因10包（
    合計淨重672.10公克、包裝重80.88 公克），嗣為將海洛因
    分送至合資購買之友人處，己○○、甲○○即共同基於運輸
    第一級毒品之犯意聯絡，由甲○○駕駛上開自小客車搭載己○○，將上開海洛因運輸至高雄市○○區○○路、大鵬路口
    之「全虹通信廣場」，等待姓名年籍不詳之綽號「明仔」、
    「肉圓」之友人前來取回毒品海洛因之際，於同日下午3 時
    5 分許，為警在上址當場查獲己○○、甲○○2 人，並在前
    開自用小客車之右前座乘客座位腳踏板處，查扣其等運輸之
    第一級毒品海洛因10包（合計淨重672 .10 公克、包裝重
    80.88 公克），及己○○所有供聯絡運輸毒品之門號
    0000000000號行動電話、甲○○所有供聯絡運輸毒品之門號
    0000000000、0000 000000 號行動電話；另扣得己○○所有
    供施用之殘留海洛因殘渣袋3 個（內包覆吸管製鏟子2 支）
    及未使用之塑膠袋1 個。
二、案經行政院海岸巡防署高雄市機動查緝隊及高雄縣政府警察
    局鳳山分局移送臺灣高雄地方法院檢察署檢察官偵查起訴。
    理  由
一、按被告以外之人於審判外之言詞或書面陳述，除法律有規定
    者外，不得作為證據；又被告以外之人於審判外之陳述，雖
    不符刑事訴訟法第159 條之4 至第159 條之4 之規定，而經
    當事人於審判程序同意作為證據，法院審酌該言詞陳述或書
    面陳述作成時之情況，認為適當者，亦得為證據。刑事訴訟
    法第159 條第1 項、第159 條之5 第1 項分別定有明文。而
    此處所謂「被告以外之人」包括共同被告及共犯，此觀諸同
    法第159 條之1 立法說明謂：「被告以外之人（含共同被告
    、共犯、被害人、證人等）... 。」等語即明；另所謂「顯
    有不可信之情況」及「具有可信之特別情況」，則應依被告
    以外之人為陳述時，是否出於真意、有無違法取供之情事等
    客觀上之環境或條件而為判斷，故應就偵查或調查筆錄製作
    之原因、過程及其功能等加以觀察其信用性，據以判斷該傳
    聞證據是否有顯不可信或有特別可信之情況而例外具有證據
    能力。至被告以外之人之陳述有無前後矛盾或與事實不符之
    情形，應僅屬證明力高低之範疇，尚非其陳述是否可信而得
    否為證據之認定依據。經查，臺灣高雄地方法院檢察署92度
    偵字第7107案卷內第37至44頁之通訊監察譯文8 紙，係司法
    警察監聽犯罪嫌疑人之通聯內容後所製作之書面報告，亦即
    司法警察在審判外所製作之書面陳述，應屬傳聞證據，惟被
    告及辯護人於本院審判程序同意本件監聽譯文得為證據（本
    院94年12月6 日審判筆錄），經本院審酌該書面報告作成時
    之情況，認為適當，依刑事訴訟法第159 條之4 規定，認有
    證據能力，合先敘明。
二、訊據被告甲○○坦承有駕駛所有之7132-FB 號自用小客車搭
    載己○○前往高雄縣鳥松鄉澄清湖後門售票亭附近，由己○○向綽號「阿跛」者以188 萬元購買海洛因毒品10包後，再
    搭載己○○共同載運該等毒品，至高雄市○○區○○路與大
    鵬路口之「全虹通信廣場」時，為警查獲等情不諱，然矢口
    否認有何運輸毒品犯行，辯稱：伊原本向己○○購買毒品施
    用，己○○問伊是否有其他管道可以買到毒品，伊就介紹「
    阿跛」與己○○認識，己○○直接與「阿跛」聯絡，伊只是
    載己○○過去買毒品而已；扣案毒品大部分是己○○與綽號
    「明仔」、「肉圓」等多位朋友合資，伊只有打算購買1 錢
    海洛因 (約1 萬元)， 買來要自己施用的，當天伊載己○○
    去買毒品，己○○取得海洛因後本來要直接回旗津，是剛好
    接獲電話才順便繞道去小港等朋友，伊沒有運輸毒品之意思
    ，應不負運輸毒品罪責，伊的行為僅構成持有毒品；況且，
    伊於偵查中有向警方、檢察官供出毒品來源，經警方循線查
    獲案外人蘇日冠 (臺灣高雄地方法院93年度重訴字第50號審
    理中)， 依毒品危害防制條例第17條、證人保護法第14條第
    1 項規定，應予減刑云云。
三、經查：
    (一)證人己○○於警詢時證稱：「 (問：該批毒品來源為何
        ？準備做何用途？)( 答 ：是甲○○聯絡他朋友，由我
        出錢向他朋友購買的。我的部分是自己吸食，而他們的
        我不知道」、「 (問：甲○○聯絡的朋友電話是否知道
        ？錢是否你本人所有？共多少錢？)( 答 ：我不知道甲○○聯絡的朋友電話。錢是我們合資的，我本人出新台
        幣25000 元，還有二人綽號明仔及肉圓，其他四人我不
        知道他們的名字，共計新台幣188 萬元)」 、「 (問：
        出你出資25000 元可以分到多少毒品，甲○○可以分到
        多少？)( 答 ：我出資25000 元可以分到2 錢，約7.5
        公克，他【甲○○】可以由我的部分購買1 錢)」 、「
         (問：其他還有744.9 公克，如何處理？)( 答 ：剩下
        744.9 公克交給綽號明仔，由他們自行處理)」 、「 (
        問：綽號明仔及肉圓等人是你還是甲○○的朋友？出資
        的錢於何時？在何地？如何交給你？不知道他們的名字
        及聯絡電話，他們如何相信你？)( 答 ：他們都是我的
        朋。出資的錢於今天中午1 點多，約在高雄市前鎮區○○○道出口一間郵局前，由綽號明仔拿新台幣185 萬
        5000元加上我的25000 元，共新台幣188 萬元。我與阿
        明等人均有認識，他們問我有沒有辦法拿到毒品，所以
        我聯絡甲○○幫我問，甲○○聯絡到後才打電話給我，
        並開車到我家載我，到高雄縣澄清湖邊等候對方前，對
        方前來雙方交易完成就離開，我們就到高雄市○○區○○路與大鵬路口等候，就被查獲。綽號明仔他就是信任
        我，而且他也知道我家) 」等語 (見92年3 月25日警詢
        筆錄)， 於本院審理中證稱：「 (檢察官問：賣給你們
        海洛因之人是誰？)( 證 人己○○答：我只是知道綽號
        叫【阿跛】的人。」、「檢察官問：上開【阿跛】是誰
        介紹認識？)( 證 人己○○答：是甲○○。)」 、「 (
        檢察官問：你與甲○○去澄清湖購買海洛因之前是誰與
        阿跛聯絡？)( 證人 己○○答：是甲○○打電話給阿跛
        聯絡，叫他出來，是我找阿跛交易的。)」 、「 (檢察
        官問：你們先問價格多少時，是誰去詢問？)( 證 人己○○答：我是問甲○○，我叫甲○○去詢問對方多少錢
        。)」 、「 (檢察官問：這次全是甲○○介紹，才去向
        阿跛購買？ (證人己○○答：我是拜託他去詢問的。)
        」、「 (檢察官問：甲○○是否有下車？)證 人己○○
        答：沒有，他在車上等我。)」 、「 (檢察官：問海洛
        因是當場就馬上拿到？)( 證 人己○○答：當場拿到的
        。)」 、「 (檢察官問：拿到海洛因之後，又坐甲○○
        車子去哪裡？)( 證 人己○○答：去小港。)」、 「 (
        檢察官問：為何你與甲○○載10包海洛因去小港？)(
        證人己○○答：朋友打手機給我們，叫我們去那邊，本
        來我們要回去旗津。)」 、「 (檢察官問：你們在那邊
        等誰？)( 證 人己○○答：等我一個朋友，綽號叫做「
        肉圓」的人。)」 、「 (檢察官問：你們在全虹通訊廣
        場等他做什麼？)( 證 人己○○答：他叫我們與他一起
        去旗津。)」 、「 (檢察官問：10包海洛因是自己購買
        的？還是找朋友合購？)( 證人 我找朋友一起合購的。
        )」 、「 (檢察官問：那個肉圓有無出資？)( 證 人己○○答：有的。)」 、「(檢 察官問：為何你之前說在
        全虹通訊廣場等一個叫做「明仔」的人？)( 證 人己○○答：他與「肉圓」是常常在一起的。)」 、「 (檢察
        官問：你們在全虹通訊廣場等其他人來拿海洛因？)(
        證人己○○答：沒有，他們找我們一起去旗津，我們在
        旗津那邊看誰購買的海洛因，就分一分。)」 、「 (辯
        護人問：甲○○有無意思要與你合資？或是甲○○之後
        有無意思向你購買這10包海洛因其中壹包？)( 證 人己○○答：甲○○有出1 萬多元與我合資購買部分海洛因
        。) 」、「 (辯護人問：你購買毒品後，是否就直接回
        去車上？)( 證 人己○○答：我們本來要去旗津，後來
        先去小港。)」 、「 (辯護人問：你有無向甲○○告知
        你已經買到毒品了？)( 證 人己○○答：我交易完後，
        我就上車，他就知道了。)」 、「 (辯護人問：為何你
        會認為他已經知道你已經買到毒品？)( 證 人己○○答
        ：因為他在車上，我們在旁邊交易的。)」等 語 (見本
        院94年11月7 日審判筆錄)， 本院再依己○○使用之
        0000000000行動電話之通聯紀錄觀之，己○○於92年3
        月22日20時44分許，撥打甲○○使用之0000000000號電
        話，甲○○於電話中向己○○稱：「都還沒有打給我啦
        」、「他說問完才要打啦」、「若有打，我就打給你了
        」等語，嗣己○○再於92年3 月23日12時40分許，撥打
        甲○○使用之0000000000號電話，並向甲○○詢問「啊
        ，現在如何？」，甲○○於電話中向己○○稱：「我今
        天上去問他啦，問完馬上打給你啦」、「他就跟我說星
        期五，我已經叩他三天機子也不回，害我被人家逼得：
        ：」等語，甲○○再於92年3 月24日15時43分許，撥打
        己○○上開電話，並向己○○稱「赤猴【即己○○】，
        你細仔【指小弟】去接了沒？」，己○○回稱：「有啦
        ，有去跟人家拿了啦」，甲○○稱「那就好了，剛才打
        電話給我，跟我說五點半，說有了啦，說五點半就可以
        出了啦」等語，己○○為求確定，再於同日15時46分許
        ，撥打電話向甲○○詢問「那是有沒有確實啦？」，甲○○回稱：「有啦，他跟我說五點半，剛才才打來」、
        己○○再問：「確實嗎？」、甲○○稱：「有啦，他說
        有啦」等語，旋己○○再於同日16時13分許與甲○○聯
        絡，並向甲○○稱：「要拿2 個啦 (即二塊海洛因磚)
        」，甲○○回答：「好，我點半馬上跟他聯絡」等語，
        惟甲○○於同日19時14分聯絡己○○稱：「赤猴，他說
        現在太晚了，明天中午12點啦，確定有啦，沒有莊肖仔
         (台語)， 確定有的」、己○○回稱：「明天中午嗎？
        」、甲○○稱：「對，明天中午12點，你跟你細仔說一
        下，確定有啦」、己○○稱：「明天你要過來載我一下
        」、甲○○回稱：「好」、「剛打電話來說太晚了，說
        明天中午啦，那我明天中午去載你」等語，甲○○於92
        年3 月25日10時55分許，即打電話聯絡己○○稱：「我
        等一下到你那裡」、己○○回稱：「喔，好啦」、甲○○稱：「你錢有傳 (準備)好 了沒？」，己○○稱：「
        我打給我細仔：：啊，我細仔說若 (三塊)有 沒有：：
        」、甲○○回答：「那個去再說啦，人家準備好在等了
        」等語，此有通訊監察譯文1 份、通訊監察書2 紙 (見
        偵查卷37至44頁、本院92年度重訴字第77號案卷第122
        、123 頁)附 卷可按，觀諸甲○○與己○○上開對話過
        程，足見被告甲○○除介紹己○○與綽號「阿跛」認識
        之外，尚有主動與綽號「阿跛」者聯絡本件毒品交易之
        相關事項，其所辯本件毒品交易係己○○與綽號「阿跛
        」自己聯絡，伊只是載己○○到現場等語，核與事實不
        符，自難採信。
    (二)再依前揭己○○使用之0000000000行動電話之通聯紀錄
        觀之，92年3 月25日12時58分許，綽號「黑狗」之女友
        撥打己○○電話稱：「黑狗說你們等一下回來的時候，
        開從小港醫院這邊過來，就旁邊漢民路旁邊有個麥當勞
        ，漢民路上有個全虹通信賣手機的，然後打電話給我，
        我們去接你，然後把車子直接開到地下室去，你跟樹仔
        【即甲○○】說一下」，證人己○○即回答：「好啦」
        ，嗣於同日14時14分許，己○○即回電綽號「黑狗」之
        女友稱：「有了啦，現在要回去了啦」、綽號「黑狗」
        之女友回稱：「這裡他知道嗎？宏平路這裡」、甲○○
        答稱：「在那裡啊？」、綽號「黑狗」之女友回答：「
        喂，安泰醫院那條轉左邊，漢民路進來直走，看到一間
        全虹，你打給我，我下去帶你們直接開進地下室」、甲○○回稱：「喔，好，好」等語，而證人己○○於本院
        94年11月7 日審理中亦明確證稱，其與綽號「阿跛」在
        車旁交易，交易完成時甲○○就已經知道已經買到毒品
        ，因接到綽號「黑狗」之女友之電話，欲先往高雄市小
        港區某處約定地點後，再一同前往旗津，在旗津分配購
        得之海洛因 (見94年11月7 日審判筆錄)等 情，足見被
        告甲○○明知己○○在高雄縣鳥松鄉澄清湖後面收費亭
        購得扣案之毒品海洛因後，接獲綽號「黑狗」之女友之
        電話，即與共同被告己○○基於共同運輸毒品之犯意，
        將購得之海洛因運至約定之高雄市小港區全虹通信行附
        近，準備將毒品交給綽號「明仔」、「肉圓」等人，灼
        然可見。
    (三)至被告甲○○雖辯稱：扣案毒品大部分是己○○與綽號
        「明仔」、「肉圓」等多位朋友合資，伊只有打算購買
        1 錢海洛因 (約1 萬元)， 買來要自己施用的，當天伊
        載己○○去買毒品，己○○取得海洛因後本來要直接回
        旗津，是剛好接獲電話才順便繞道去小港等朋友，伊沒
        有運輸毒品之意思，應不負運輸毒品罪責云云。然按毒
        品危害防制條例所指之運輸毒品，並不以為他人輸送為
        必要，其為自己輸送者亦包括在內，且運輸不以營利意
        圖為必要，亦不分國外輸入國內、國內輸出國外，即使
        在國內二區域間運送者，縱零星或短途持送，除顯然無
        運輸之認識或意圖，得認為單純持有外，亦屬之，最高
        法院著有90年度台上字2738、91年度台上字第516 號、
        92 年 度台上字第1803、1288、3321等多號判決意旨可
        資參照。查本件共同被告己○○係以188 萬元購得10包
        海洛因，合計淨重672.10公克，數量龐大，被告甲○○
        明知己○○在高雄縣鳥松鄉澄清湖後面收費亭購得扣案
        之毒品海洛因後，接獲綽號「黑狗」之女友之電話，即
        與共同被告己○○基於共同運輸毒品之犯意，將購得之
        海洛因運至約定之高雄市小港區全虹通信行附近，準備
        將毒品交給綽號「明仔」、「肉圓」等人，業如前述，
        顯見被告與己○○自起運點載運系爭毒品至終運點，自
        始均在其計畫內，確有運輸毒品之主觀意圖，堪予認定
        ，自難僅憑本件係合資購買供己施用或運輸路程、距離
        非長等諉卸其責，其上開所辯委無可採。再者，被告辯
        稱其於偵查中有向警方、檢察官供出毒品來源，經警方
        循線查獲案外人蘇日冠 (臺灣高雄地方法院93年度重訴
        字第50號審理中)， 依毒品危害防制條例第17條、證人
        保護法第14條第1 項規定，應予減刑云云。經本院傳訊
        查獲本案之警員丙○○證稱：「 (辯護人問：蘇日冠被
        查獲之案件，線索是由在庭之被告提供？還是由其他的
        人？)( 證 人丙○○答：不是由被告提供線索的。)」
        、「被告答：我想請問證人丙○○，當初丙○○隊長不
        是叫我配合去偵辦？)( 證 人丙○○答：我們認為毒品
        來源不是這麼少之數量。蘇日冠這個人我們早就在偵辦
        、監控中，我們也希望由被告提示一些外表特徵、還有
        一些生活習慣來應證。蘇日冠案件之線索不是由被告甲○○提供。)」 等語 (見本院94年11月7 日審判筆錄)
        ，本院亦依職權函請臺灣高雄地方法院檢察署承辦本案
        之檢察官答覆蘇日冠案查獲經過，經該署於94年11月8
        日函覆稱：「本署於92年3 月26日曾對甲○○製作檢舉
        筆錄，惟並非依證人保護法之規定製作證人保護筆錄，
        亦未將甲○○列為證人保護對象；又依查緝單位之回函
        ，甲○○對於查緝蘇日冠一案有提供蘇嫌使用車輛型式
        及蘇嫌外貌特徵等部分之貢獻，惟蘇日冠一案並非依甲○○所提供之線索查獲」等語，有該署94年11月8 日雄
        檢博玉92偵9305字第79163 號函附卷可稽，足見被告甲○○雖有提供線索供警方查緝蘇日冠，惟警方並非全憑
        被告甲○○提供之線索而查獲蘇日冠，故被告甲○○所
        為，尚難謂符合毒品危害防制條例第17條、證人保護法
        第14 條 第1 項之規定，自難邀此寬典，附此敘明。
    (四)此外，復有通訊監察譯文1 份 (8 紙)附 卷、己○○、
        甲○○所有供本件聯絡運輸毒品用如事實欄所示之行動
        電話3 支及第一級毒品海洛因扣案可資佐證。又扣案之
        白色粉末10包，經送檢驗結果，認確係第一級毒品海洛
        因（合計淨重672.10公克、包裝重80.88 公克），亦有
        法務部調查局92年4 月25日調科壹字第220015 086鑑定
        通知書1 紙在卷可稽（見偵查卷第28頁），被告犯行明
        確堪以認定。
四、按被告行為後，毒品危害防制條例固於92年7 月9 日修正公
    布，並於93年1 月9 日生效施行，但關於被告所犯之該條例
    第4 條第1 項運輸第一級毒品罪刑及相關規定，均未修正，
    自無比較新舊法適用之問題，先予敘明。次按海洛因為毒品
    危害防制條例第2 條第2 項第1 款所規定之第一級毒品，又
    所謂運輸並不以為他人輸送為必要，即為自己輸送者亦包括
    在內（參照最高法院82年度第3 次刑事庭會議見解）。是核
    被告所為，係犯毒品危害防制條例第4 條第1 項之運輸第1
    級毒品罪，其與共犯己○○就上開運輸毒品犯行，有犯意之
    聯絡及行為之分擔，均為共同正犯。其持有第一級毒品海洛
    因之低度行為，為其運輸之高度行為吸收，不另論罪。至本
    件被告起訴法條，公訴檢察官雖於原審當庭更改陳稱係毒品
    危害防制條例第4 條第1 項販賣第一級毒品罪云云，尚有誤
    會，惟起訴書之犯罪事實欄，已就被告運輸第一級毒品海洛
    因之事實詳予載述，本院審理範圍亦為上開起訴同一事實，
    被告復已就上開運輸毒品犯行為答辯，是就被告之防禦權而
    言，並無妨害，且此二罪名均規定在毒品危害防制條例第4
    條第1 項，屬同條項之罪名，自無變更法條之問題。又被告
    甲○○於上開時、地運輸第一級毒品海洛因，旋為警查獲，
    尚未將毒品流出而對他人造成實害，其犯罪態樣與對社會造
    成立即明顯危害之製造、販賣毒品海洛因行為尚有不同，被
    告一時失慮始為本件犯行，衡情倘科以最輕法定刑之無期徒
    刑，猶屬情輕法重，故認其尚有可堪憫恕之處，爰依刑法第
    59 條 之規定減輕其刑。公訴意旨另以：被告上揭行為另涉
    販賣第一級毒品罪嫌云云，惟被告自警訊起即堅決否認有何
    販賣毒品犯行，辯稱：扣案毒品是我與己○○及其朋友合資
    購買欲供己吸食所用等語，而其為警查獲當日之尿液，經檢
    驗結果，確呈嗎啡陽性反應，亦有高雄市立凱旋醫院92年4
    月9日 出具之煙毒尿液檢驗成績書1 份在卷可按（見本院92
    年度重訴字第77號案卷第121 頁），足徵被告上開所辯，尚
    非子虛。又依卷存資料及監聽譯文，均僅能證明被告甲○○
    確有替己○○代為尋覓並洽購第一級毒品海洛因事宜，及當
    日二人聯絡前往接運約定洽購之毒品海洛因後，運輸至查獲
    地點為警查獲等情，然尚無積極證據足以證明被告甲○○係
    意圖營利而販入上開毒品海洛因，或係意圖販賣而運輸上開
    毒品，自不能以推測或擬制之方法，遽認被告有何販賣毒品
    犯行，此部份被告犯罪不能證明，因此部分與起訴有罪部分
    有牽連犯裁判上一罪之關係，自毋庸另為無罪之諭知。本院
    審酌被告素行不佳，有臺灣高等法院被告前案紀錄表可稽，
    本次運輸海洛因，運輸毒品之數量高達672 公克餘，不僅助
    長毒品氾濫，戕害他人身心，且因之衍生治安問題嚴重，破
    壞政府大力緝毒之政策，實無可恕，及其於本件犯罪中居間
    聯繫販售毒品之人，其犯罪情節較己○○為重，惟念其犯後
    大致坦承犯行，且於偵查中提供線索供警方加速查獲蘇日冠
    販賣毒品案，態度尚佳等一切情狀，量處如主文所示之刑。
    本院認被告之犯罪性質，亦有褫奪公權之必要，爰併依刑法
    第37 條 第2 項規定，宣告褫奪公權8 年。扣案之第一級毒
    品海洛因10包（合計淨重672.10公克、包裝重80.88 公克）
    ，應依毒品危害防制條例第18條第1 項前段之規定，宣告沒
    收併銷燬之。另扣案之被告甲○○所有之行動電話2 支（門
    號0000000000、000000 0000 號）及共犯己○○所有行動電
    話1 支（門號0000000000號），均係供本件聯絡運輸毒品犯
    行所用之物，應依同條例第19條第1 項之規定，宣告沒收；
    至於，上開0000000000、0000000000、0000000000三張SIM
    卡係被告甲○○及共犯己○○向電信公司租用之物，非屬被
    告及共犯所有之物，不予沒收。未扣案之車牌號碼7132-F B
    號自用小客車，係被告甲○○所有供運輸本件毒品犯罪之交
    通工具，業經被告甲○○於本院審理中供明在卷，應依同條
    例第19條第3 項之規定宣告沒收。至其餘扣案之殘留海洛因
    殘渣袋3 個、吸管製鏟子2 支，因該吸管製鏟子係包裹於海
    洛因殘渣袋內，有前開警卷扣案照片可稽，顯係共犯己○○
    施用毒品之物，與上開運輸毒品犯行無關；另扣案之塑膠袋
    1 個，經檢驗未含海洛因成分，亦無積極證據證明係被告運
    輸毒品所用，爰均不予宣告沒收，附此敘明。
據上論斷，應依刑事訴訟法第299 條第1 項前段，毒品危害防制
條例第4 條第1 項、第18條第1 項前段，第19條第1 項、第3 項
條刑法第11條、第28條、第37條第2項、第59條，判決如主文。
本案經檢察官戊○○到庭執行職務。
中　　華　　民　　國　　94　　年　　12　　月　　20　　日
                        刑事第九庭審判長法  官  張世賢
                                        法  官  謝梨敏
                                        法  官  陳建和
以上正本證明與原本無異。
如不服本判決，應於收受送達後10日內向本院提出上訴書狀。
中　　華　　民　　國　　94　　年　　12　　月　　20　　日
　　　　　　　　　　　　　　　　　　　　書記官  林慧君
附錄本判決論罪科刑法條
毒品危害防制條例第4 條第1 項：
製造、運輸、販賣第一級毒品者，處死刑或無期徒刑；處無期徒
刑者，得併科新臺幣一千萬元以下罰金。
